【裁判字號】    99,裁,3596
【裁判日期】    991230
【裁判案由】    贈與稅
【裁判全文】
最  高  行  政  法  院  裁  定
                                      99年度裁字第3596號
聲  請  人  劉權
上列聲請人因與相對人財政部臺灣省中區國稅局間贈與稅事件，
對於中華民國99年9月9日本院99年度裁字第2041號裁定，聲請再
審，本院裁定如下：
    主  文
再審之聲請駁回。
再審訴訟費用由聲請人負擔。
    理  由
一、本件聲請人前因贈與稅事件提起行政訴訟，經臺中高等行政
    法院97年度訴字第169號判決駁回。聲請人提起上訴，經本
    院97年度裁字第4890號裁定駁回。聲請人聲請再審，經臺中
    高等行政法院裁定移送本院，由本院以99年度裁字第143號
    裁定駁回。聲請人又聲請再審，經本院以99年度裁字第2041
    號裁定（下稱原裁定）駁回。現聲請人復對於原裁定聲請再
    審。
二、查聲請人前對於本院97年度裁字第4890號裁定聲請再審，經
    本院99年度裁字第143號裁定（下稱前裁定）認為聲請人該
    次再審，無非說明其對於更前訴訟程序確定裁判不服之理由
    ，卻對於所再審裁定究有如何合於再審理由之具體情事，則
    未敘明，其聲請為不合法，遂諭知駁回。聲請人又對於前裁
    定聲請再審，原裁定審認聲請人於民國99年2月2日收受前裁
    定之送達，有卷附送達證書足據，再審之不變期間自裁定送
    達之翌日起，扣除在途期間7日，算至99年3月11日（星期四
    ）止，即告屆滿。聲請人遲至99年4月9日始聲請再審，顯已
    逾期，又因聲請人主張前裁定有適用法規顯有錯誤之再審事
    由，於收受前裁定時即知悉，不發生知悉在後而始起算再審
    期間問題，其再審聲請自非合法，乃諭知駁回該次再審之聲
    請。經核並無不合。
三、次查前裁定駁回聲請人該次再審之聲請確定後，聲請人對於
    前裁定又聲請再審，必須合法且有理由，足以廢棄前裁定，
    始能進而再論前裁定之前各裁判有無再審理由。惟聲請人對
    於前裁定聲請再審，因逾期不合法，已如前述，顯難進而論
    斷前裁定有無再審理由，更無從論斷前裁定之前各裁判有無
    再審理由。聲請人主張於前裁定之前對於本院97年度裁字第
    4890號裁定聲請再審，並未逾期，之後再審為同一事實，同
    一訴訟標的之延續，應為實體審理等語，並不可採。又聲請
    人主張於99年3月31日始知悉本院99年度第92號判決第3頁理
    由三引敘上開聲請再審之要領及62年判字第610號判例，89
    年度判字第3409號判決意旨，於知悉後30日內再審，合於再
    審期間規定等情，已於原裁定該次再審提出主張，為原裁定
    所不採，且此與前裁定之內容無關，難作為對於前裁定再審
    ，理由知悉在後之依據。難認原裁定有聲請人所指之再審事
    由。再審之聲請應予駁回。其餘請求廢棄前此各裁判並發回
    臺中高等行政法院更審，自屬無從准許，應併予駁回。
四、據上論結，本件聲請為無再審理由。依行政訴訟法第283條
    、第278條第2項、第104條、民事訴訟法第95條、第78條，
    裁定如主文。
中    華    民    國    99    年    12    月    30    日
                    最高行政法院第七庭
                        審判長法官  蔡  進  田
                              法官  鄭  忠  仁
                              法官  陳  鴻  斌
                              法官  林  金  本
                              法官  劉  介  中

以  上  正  本  證  明  與  原  本  無  異
中    華    民    國    99    年    12    月    31    日
                              書記官  賀  瑞  鸞

司法院資訊處製作；財團法人民間司法改革基金會備份。
